臺灣臺北地方法院刑事判決　　　　　　　 96年度訴字第709號
　　公　訴　人　臺灣臺北地方法院檢察署檢察官
　　被　　　告　甲○○
　　選任辯護人　黃宗正律師
上列被告因違反槍砲彈藥刀械管制條例等案件，經檢察官提起公
訴（96年度偵字第7600號），本院判決如下：
    主  文
甲○○未經許可，運輸空氣槍，處有期徒刑貳年捌月，併科罰金
新臺幣肆萬元，罰金如易服勞役，以新臺幣壹仟元折算壹日。扣
案CROSSMAN廠製造Quest1000型之空氣槍（槍枝管制編號：00
00000000號）壹枝沒收。
    事  實
一、被告甲○○係大學畢業、具相當智識、生活經驗之本國成年
    人，明知在我國未經許可，不得運輸具有殺傷力之槍枝及進
    口管制物品，卻因熱中野外求生遊戲，鑑於市面上專賣店或
    商家循序、依法進口一般人得合法持有之空氣槍價格不斐，
    有意自行以較低廉之價格購入空氣槍收藏或進而使用，然其
    根本無法排除在國際網路上所自行訂購之空氣槍具殺傷力，
    明知若貿然訂購委運至我國境內住處，將使我國法令所管制
    具殺傷力之空氣槍，以此方式私運入境，卻仍基於運輸具有
    殺傷力之空氣槍及私運管制物品之故意，於民國九十五年一
    月間某日，在臺北市○○區○○路五○四號三樓住處，先以
    網路連結上D&R Sport公司之htt p://dnrsports.com網址，
    再以「Dennis Chou」之名義，用美金八十四點九八元之代
    價，訂購CROSSMAN廠Quest1000型，以壓縮彈簧壓縮空氣為
    發射動力，顯具殺傷力之空氣槍一枝，並利用信用卡付費後
    ，登載寄送至其臺北市○○路五○四號三樓（即3F,504Ming
     shuei Rd）之住處。D&R Sport公司隨即依其指示，於同年
    一月十九日，以郵寄包裹方式寄送CROSSMAN廠Quest1000型
    具殺傷力之空氣槍一枝至我國上址處所，惟經財政部臺北關
    稅局於九十五年一月二十二日發覺此一郵寄包裹有異，因而
    緝獲，函轉臺北市政府警察局大安分局偵辦，並將扣案空氣
    槍（槍枝管制編號：0000000000號）送至內政部
    警政署刑事警察局鑑定，發現經裝填直徑四點五釐米鉛彈試
    射，其單位面積動能經測得每平方公分一一六點三、一一三
    點七、一一六點三焦耳，已足穿入人體皮肉層而具殺傷力，
    始查悉上情。
二、案經財政部臺北關稅局函轉臺北市政府警察局大安分局報告
    臺灣臺北地方法院檢察署檢察官偵查起訴。
    理   由
一、訊之被告甲○○固對其以署名Dennis Chou之名義，利用網
    站訂購直接刷卡付費方式訂購扣案CROSSMAN廠Quest1000型
    空氣槍一枝，並載明寄送至我國其上址住處之事實，自警詢
    時迄本院審審理中均坦認不諱（見偵查卷第九至十一頁、第
    七十頁、本院卷九十六年五月三十一日準備程序筆錄、九十
    六年七月四日審判筆錄），惟矢口否認有何涉犯前揭公訴人
    所指之違反槍砲彈藥刀械管制條例第八條第一項之未經許可
    運輸空氣槍及懲治走私條例第二條第一項私運管制物品進口
    等罪嫌，辯稱：我不知道我上網訂購之扣案CROSSMAN廠Ques
    t1000型空氣長槍一枝具有殺傷力，我以為跟我平日購得之
    空氣槍相同，我認為空氣槍都可合法持有，無庸政府許可，
    我當初選擇該枝空氣槍係因外觀可以接受、價格比國內購得
    之空氣槍低廉云云。
二、被告辯護人辯護意旨略以：（一）、被告對於扣案空氣槍欠
    缺具有殺傷力之認識：被告喜愛遊戲用之槍枝，前曾在奇摩
    拍賣網站及生存遊戲配備店購買遊戲用槍枝二枝，分別為
    MARUI VSR-10空氣狙擊槍及TANAKA M700瓦斯狙擊槍。其中
    ，MARUI VSR-10空氣狙擊槍價格約新臺幣（下同）五千元，
    TANAKAM700瓦斯狙擊槍價格約一萬二千元，被告購買槍枝時
    ，主要是為觀賞用，或偶而與友人參與生存遊戲團體，持往
    郊外進行生存遊戲之用。由於喜愛遊戲用之槍枝，被告經常
    逛生存遊戲配備店及流覽奇摩拍賣網站，看到許多原裝進口
    有名廠牌之空氣槍及瓦斯槍，外觀造型精美，但因價格動輒
    需要一、二萬元而未購買。為期能以較便宜價格買到原裝進
    口有名廠牌之空氣槍或瓦斯槍，被告以上述廠牌為關鍵字上
    網搜尋。被告於九十五年一月間，在Dnrsports網站上發現C
    rossman廠牌之Quest1000空氣槍外觀造型精美，價格僅美金
    八四點九八元，折合新臺幣不到三千元，較被告前在生存遊
    戲配備店或網站上所看到類似外觀造型之空氣槍或瓦斯槍便
    宜許多，也比被告已購買之前述空氣槍及瓦斯槍便宜，較諸
    奇摩拍賣網站上Crossman廠牌之產品更屬便宜，因此立即網
    路訂購Quest1000空氣槍一枝。又Dnrsports網站對於Quest1
    000空氣槍之介紹，並未提及發射動能及有無殺傷力等情，
    再加上價錢極便宜，因此，被告購買時心中全然以為該空氣
    槍與被告之前所購買或在生存遊戲配備店或奇摩拍賣網站上
    所看到之空氣槍或瓦斯槍一樣屬於遊戲用槍枝，完全沒有想
    到所訂購Quest1000空氣槍為具有殺傷力之管制槍枝。被告
    並無購買具有殺傷力槍枝之動機，蓋被告購買空氣槍及瓦斯
    槍主要目的在觀賞或參與生存遊戲之用，挑選空氣槍或瓦斯
    槍時，完全係以外觀造型精美及價格便宜為其考量因素，不
    需要具殺傷力之槍枝。況若被告對於其訂購之空氣槍具有殺
    傷力，屬違禁品果真有認識，則依常情，被告在訂購囑託郵
    寄時，必然會將違禁之空氣槍拆解分寄或匿藏在其他合法物
    品內夾帶寄送，斷無不加掩飾之理。然本案被告訂購瓦斯槍
    時，完全未為任何掩飾，逕由賣主在郵寄單上填載寄送物為
    空氣槍，坦然寄送予被告等情，有郵寄單影本附卷可稽，足
    見被告對於訂購之空氣槍具有殺傷力，屬違禁品，確實欠缺
    認識。（二）、被告並無指使他人運輸槍枝之行為：被告僅
    係單純在網路上訂購Quest1000空氣槍一枝，在賣主將其決
    定履約之空氣槍實際交付被告以前，被告並未實際管領該空
    氣槍，對於該空氣槍尚未取得任何物權。賣主在郵寄或運送
    扣案空氣槍時，被告既然對於該空氣槍尚無任何管領支配之
    權利，自不能要求被告就賣主所為之郵寄或運送扣案空氣槍
    行為負擔刑責。最高法院判決意旨以行為人在國外購入違禁
    槍枝後，指使他人運送回國，應成立運輸槍枝、私運管制物
    品罪，與本件情節不同，自不能比附援引而認被告亦有此類
    犯行。（三）、被告自調查至今，已受很大教訓，辯護人也
    告知被告不要再碰槍枝了，庭上亦已曉諭被告，經此次教訓
    ，被告應不會再為。又海關行政課罰非以故意為要件，被告
    仍會受到行政處罰，希望考量被告年紀尚輕、初出社會，不
    宜用法律人嚴謹觀念審核被告因一時好奇喜好、加入生存遊
    戲之年輕人，被告對其購買之槍枝具殺傷力是否知情請從輕
    審酌，依罪疑唯輕原則，給被告一個自新的機會，社會上滿
    街均可購得玩具槍，被告此次購買空氣槍之價格，並沒有比
    較貴，他也沒想到用較便宜之價格，會買到真槍等語。
三、經查：
    （一）、被告所購買之扣案CROSSMAN廠Quest1000型之空氣
            槍一枝，經送內政部警政署刑事警察局裝彈試射結
            果認其單位面積動能經測得每平方公分一一六點三
            、一一三點七、一一六點三焦耳之情，有內政部警
            政署刑事警察局九十五年五月八日刑鑑字第○九五
            ○○四四四四六號槍彈鑑定書一紙可稽，且依內政
            部警政署刑事警察局對活豬作射擊測試結果，彈丸
            單位面積動能達每平方公分二十四焦耳，足以穿入
            豬隻皮膚；依日本科學警察研究所之研究結果，彈
            丸單位面積動能達每平方公分二十焦耳，足以穿入
            人體皮肉層；依美國軍醫總署定義，彈丸撞擊動能
            達五十八呎磅（約七十八點六焦耳），足以使人喪
            失戰鬥能力。是以，扣案CROSSMAN廠Quest1000型
            之空氣槍經裝彈試射鑑定之單位面積動能，顯然可
            以輕易穿入人體皮膚層或豬隻皮膚，且足使人喪失
            戰鬥能力，對人之生命、身體安全造成危害，其具
            殺傷力，自不殆言。
    （二）、被告雖辯稱：因市○○○路均可見到空氣槍，並未
            表示需特別申請許可，故不知空氣槍亦在法律禁止
            之列，以為法律所禁止之槍枝係軍隊之真槍云云。
            然按刑法第十六條規定：不得因不知法律而免除刑
            事責任，但按其情節得減輕其刑，如自信其行為為
            法律所許可而有正當理由者，得免除其刑；該條所
            謂不知法律，係指對於刑罰法律有所不知，且其行
            為不含惡性者而言；而究有無所定情形而合於得免
            除其刑者，係以行為人欠缺違法性之認識為前提，
            且其自信在客觀上有正當理由，依一般觀念，通常
            人不免有此誤認而信為正當，亦即其欠缺違法性認
            識已達於不可避免之程度者，始足當之，如其欠缺
            未達於此程度，其可非難性係低於通常，則僅得減
            輕其刑（最高法院二十年度非字第一一號判例、八
            十八年度臺上字第五六五八號判決意旨可資參照）
            。被告身為本國人，自小住居、成長於斯，已服完
            兵役（常兵備役），現就業中，據其供述明確，並
            有卷附之全戶戶籍資料查詢結果一份可憑，故依其
            教育程度、生活經驗，其對我國法律規定，自難諉
            為無認識之可能，且其於偵查中及本院審理時即分
            別供稱：我知道在國內持有殺傷力之槍械係違法的
            ；我知道未經許可不得擁有槍枝等語（見偵查卷第
            七七頁、本院卷九十六年七月四日、八月八日審判
            筆錄），據此，難認其對本件犯行欠缺違法性之認
            識，已達於不可避免之程度，自不得以前開理由卸
            免其刑責。
    （三）、被告及辯護人雖一再辯稱：被告訂購空氣槍時，因
            價格低廉且賣家未為有無殺傷力之介紹，故不知扣
            案CROSSMAN廠Quest1000型之空氣槍具殺傷力云云
            。然而：
            １、我國對於具殺傷力之各類槍枝，係採行嚴格之
                管制主義，除法律規定或經主管機關內政部警
                政署之許可，原則上任何人均不得運輸、販賣
                ，甚至持有，與美國依美國憲法第二修正案「
                人民擁有和攜帶武器的權利不得侵犯」規定下
                ，相對採行寬鬆之管制主義，本屬有別，此乃
                國民常識，自不殆言。被告既捨向國內商家購
                買經合法進口之空氣槍枝，自行上網從美國購
                買並運送進口，即應承擔非法進口違禁物品之
                風險，自應盡善加查證義務，以避免觸法行為
                。況被告因熱中野外求生遊戲，常前往店家或
                上網瀏覽獲得空氣槍之資訊，且已蒐集日本進
                口空氣槍一枝等情，業經其於本院時自承無訛
                ，是以，難謂其對空氣槍之性能毫不知悉，被
                告辯護人雖以：從網路上只有外型、價金、型
                號，看不出有殺傷力等語置辯，惟觀諸被告訂
                購扣案空氣槍之Dnrsports.com網站，首頁即
                載有提供狩獵設備或所有狩獵所需等字樣，且
                於所販之同型槍枝圖片旁，除價金、型號外，
                圖片下緊鄰公然介紹該槍枝係鋼製槍管、以零
                點一七七口徑之子彈（鉛彈）射擊可達每秒一
                千呎速度等語，稍具物理常識之人，均能意識
                此款槍枝之性能必定強大，可能會危及生物之
                生命或健康，被告身為經常接觸空氣槍之之人
                ，又有意蒐藏，甚至使用此款空氣槍，豈會對
                此重大資訊視若無睹、置之不理，是以，被告
                辯護人前開所辯因與常情有違，顯然無據，無
                足採信。
            ２、任何人以免費之網路搜尋引擎，即可輕易查詢
                得甚多此款CROSSMAN廠Quest1000型空氣槍之
                介紹及使用資訊，而依據本院任意查得之網路
                資訊內容，在在明白指出此型空氣槍係輕而有
                力之來福槍，瞬間發射三一點五磅之推進力，
                可用於小型狩獵遊戲或標把射擊練習，並有購
                買者於網路上具體回覆已用此型空氣槍獵殺鴿
                、兔、烏鴉或鵲等動物之使用心得，有本院查
                得之網路資料一份附卷可稽，被告係熟嫻於網
                路使用之人，查得該等資訊毫無困難，被告辯
                護人辯稱：被告當時不曾見過上述網路資訊等
                語，所辯雖非絕對無稽，然而，被告既已從購
                槍之Dnr sports.com網站上獲悉該款空氣槍具
                鋼製之槍管、充填相當之子彈射擊可達每秒一
                千呎速度，且其進一步查詢同款槍枝使用上是
                否會危及生命、確認就否可能具殺傷力之相關
                資訊，又顯然毫無困難，其卻仍指示網路商家
                運送進口至上址住處，難認其不具運輸具殺傷
                力空氣槍及進口違禁物品之故意，至臻明確。
            ３、被告於本院審理時亦供稱：我於訂購扣案空氣
                槍時，無法確信我訂購之空氣槍，即非我所謂
                具殺傷力之真槍，我玩生存遊戲會戴護目鏡，
                我瞭解這樣的槍枝對人之身體可能有害等語（
                見本院卷九十六年七月四日、八月八日審判筆
                錄），益徵被告對於其上網訂購私運之扣案空
                氣槍具殺傷力一情有認知而具故意無疑。
    （四）、被告辯護人雖舉被告前曾購買Tanaka瓦斯槍、Maru
            i空氣槍收藏，且Yahoo網拍及市面專賣店亦有出售
            空氣槍等情，以佐證被告主觀上不知扣案空氣槍具
            殺傷力之情，並提出照片二幀及網路查詢資料一份
            為證。然而，被告辯護人所提被告蒐藏瓦斯槍，與
            空氣槍性質本及有所不同，所提之空氣槍品牌係從
            與我國同採嚴格管制主義之日本所進口（見其後所
            附之網路資訊可知），與扣案空氣槍係由美國出貨
            情形大相逕庭，又觀察其所提在我國得以市售之空
            氣槍網路資訊，網頁或特別載有「合法商品」字樣
            ，足認流通販售之槍枝，究否符合我國法律規範，
            本屬一般商家、玩家或收藏者入門時即應注意之重
            要部分，已具相當經驗之被告自難再藉以推卸責任
            。又查諸網上流通之槍枝商品多載明係以合成樹脂
            或亞鉛合金製造，動力亦多註明HFC一三四a，此與
            扣案CROSSMAN廠Quest1000型空氣槍在美國Dnr spo
            rts.com網頁上所註載之前述情形根本不同，被告
            辯護人予以比附，實無所據。徵以被告雖聲稱在市
            ○○○路上見過ＣROSSMAN廠製造之空氣槍自由販
            售，但僅提出該ＣROSSMAN廠之膛線管、紅外線雷
            射瞄準器配備之網路販售資料，並未提出扣案空氣
            槍同型之網拍資訊供酌，本院自難以此遽採為對被
            告有利之證據。另被告辯護人以購得扣案空氣槍之
            價格較低，證明被告無主觀犯意乙節，惟市場價格
            機制因素甚多，且我國既採嚴格槍枝管制主義，商
            家進口此類商品查核合法與否之專業耗費、運輸、
            報關、進口之行政程序及稅徵等自會轉嫁於商品上
            ，被告既非於國內之同一市場比價，比較基礎瞬失
            ，斷無憑此免責之理，其前述所辯，亦難採為有利
            被告之證據。
    （五）、按運輸槍枝罪，並不以運輸他人所有之槍枝為限，
            即「為自己運輸」者，亦包括在內；槍砲彈藥刀械
            管制條例所謂之運輸，係指以非販賣，非持有之意
            思，而以單純運輸之意思將物自一地運至相當距離
            之另一地，並含有運輸之作用者而言（最高法院八
            十四年臺上字第二五二五號判例、七十九年度臺上
            字第九八一號判決意旨可供參照）。被告上網為自
            己訂購扣案空氣槍一枝，付費後利用國外不知情之
            商家及所委託之美國郵政貨運人員將之由美國某地
            ，運送至相當距離之被告國內住處，益徵被告主觀
            上當具運輸空氣槍及將之私運進口之故意。被告辯
            護人認為運送扣案空氣槍者，為網路商家D&RSport
            公司及美國郵政人員云云，顯屬推託之詞，自無可
            採。
    （六）、末按懲治走私條例第二條第一項規定處罰私運逾行
            政院公告數額之管制物品進出口之行為，其成罪與
            否乃在該運送之管制物品有無逾公告數額。如所運
            送進出口之物品已逾行政院公告之數額者，未報運
            時，固為本法所處罰之對象，即已報運而有所不實
            ，應仍有該條項之適用，不因其形式上有無報關進
            出口而異（最高法院九十一年臺上字第六四號判例
            要旨參照），而具殺傷力之槍枝屬於行政院公告「
            懲治走私條例公告管制物品項目及其數額」甲類第
            一項之槍械，自無逾公告數額與否之問題，是以，
            行為人運送未經許可具殺傷力之槍枝而未報運時，
            即為懲治走私條例處罰之對象。財政部臺北關稅局
            函覆略稱：本件郵遞進口包裹，除郵包寄遞單（起
            訴書誤載為美國郵政報關單）、出貨單（同函併檢
            附）外，「並無報關單」，被告並未向本局辦理進
            口貨物之報關手續，係本局於郵包進口通關查驗過
            程中緝獲，因此無「報運進口」情事；本局尚未依
            海關緝私條例規定議處被告，蓋緝獲後確認其為管
            制物品後，本局方能依法核處，且依刑罰優先原則
            ，本局俟法院審理結果，再決定是否另為行政裁罰
            等語，有該局九十六年八月七日北普郵字第○九六
            一○一八五五七號函一紙在卷可稽，揆諸前揭說明
            ，已徵被告確有懲治走私條例第二條第一項之私運
            管制物品進口犯行無誤。
    （七）、此外，尚有扣押物品清單、贓物認領保管單各一紙
            、訂購槍枝擷取畫面三紙、照片四紙、美國郵政郵
            包寄遞單一聯（含複寫單二聯，起訴書誤載為美國
            郵政報關單）、出貨單一聯在卷可考。
    （八）、綜上所述，被告前揭所辯，顯係事後飾言卸責之詞
            ，而無足採。本件事證明確，被告之犯行，均堪予
            認定，應依法論科。
四、新舊法比較：按被告行為後，前於九十四年二月二日修正公
    布之刑法，業於九十五年七月一日施行，新刑法第二條第一
    項之規定，係規範行為後法律變更所生新舊法律比較適用之
    準據法，於新刑法施行後，應適用新刑法第二條第一項之規
    定，為「從舊從輕」之比較。被告行為時，槍砲彈藥刀械管
    制條例第八條第一項之未經許可運輸空氣槍罪，罰金刑之法
    定刑須併科新臺幣一千萬元以下罰金；懲治走私條例第二條
    第一項之私運管制物品進口罪，罰金刑之法定刑須併科三百
    萬元以下罰金，據修正後刑法第三十三條第五款修正為：「
    主刑之種類如下：五、罰金：新臺幣一千元以上，以百元計
    算之」等規定，是依修正後之法律，槍砲彈藥刀械管制條例
    第八條第一項之未經許可運輸空氣槍罪及懲治走私條例第二
    條第一項之私運管制物品進口罪，所得科處之罰金刑最低均
    為新臺幣一千元；然依被告行為時之刑罰法律，即修正前刑
    法第三十三條第五款規定之罰金最低額一元，該罪之罰金刑
    最低額均為銀元一元，若換算為新臺幣及依罰金罰鍰提高標
    準條例第一條前段規定提高十倍計算，均僅為新臺幣三十元
    。因此，比較上述修正前、後之刑罰法律，自應以被告行為
    時關於併科罰金刑之法律較有利於被告，揆諸前揭最高法院
    決議及修正後刑法第二條第一項規定之「從舊、從輕」原則
    ，本案罰金刑之最低額部分，應適用被告行為時之法律，即
    修正前刑法之相關規定，予以論處，較有利於被告。
五、論罪科刑之理由：
    （一）、查扣案空氣槍具殺傷力，屬槍砲彈藥刀械管制條例
            第四條所管制之槍枝，依同條例第五條規定，非經
            中央主關機關許可，不得製造、販賣、運輸、持有
            、寄藏或陳列，又此空氣槍亦屬懲治走私條例公告
            管制物品項目規定之管制物品，不得私運進口，被
            告卻未經許可私運管制物品之扣案空氣槍進口，核
            其所為，係違反槍砲彈藥刀械管制條例第八條第一
            項未經許可運輸空氣槍罪及懲治走私條例第二條第
            一項之私運管制物品進口罪。又懲治走私條例於被
            告行為後，已於九十五年五月五日經立法院通過修
            正部分條文，並於同月三十日公布生效，自同年七
            月一日施行，然因同條例第二條第一項之私運管制
            物品進口罪未於修正之列，自無庸論及新舊法比較
            ，附此說明。
    （二）、被告利用不知情之外國賣家委託不知情之美國郵政
            送貨人員運輸我國法令規範之管制物品空氣槍入境
            ，為間接正犯。
    （三）、起訴書論罪法條雖未敘及懲治走私條例第二條第一
            項之私運管制物品進口之罪，然此業經公訴人當庭
            補充（見本院卷九十六年五月三十一日準備程序筆
            錄），並經本院諭知罪名，且此部分核與原起訴之
            犯罪事實具裁判上一罪關係，當為本院審酌之範圍
            ，附此說明。
    （四）、被告以同一行為觸犯前揭未經許可運輸空氣槍及私
            運管制物品進口罪，係想像競合犯，應依刑法第五
            十五條規定，從一重之槍砲彈藥刀械管制條例第八
            條第一項未經許可運輸空氣槍罪論處（按修正後刑
            法第五十五條關於想像競合犯之規定，固增加但書
            ：「但不得科以較輕罪名所定最輕本刑以下之刑」
            之規定，惟此係屬科刑之限制，為法理之明文化，
            非屬法律之變更，毋庸比較新舊法，附此敘明）。
    （五）、姑念被告未及而立之年，年紀尚輕，且有正當職業
            ，其犯罪動機無非因為熱中野外求生遊戲活動，對
            蒐集空氣槍產生興趣，為圖取得較市面便宜且美觀
            之空氣槍，始上網自行購買扣案空氣槍一枝，並委
            託賣家將之運輸進入國內，尚非意在用於其他危害
            治安之重大犯罪，而槍砲彈藥刀械管制條例第八條
            第一項為無期徒刑、五年以上有期徒刑之罪，對被
            告前揭犯行而言，縱科以最低之刑，仍嫌過重，難
            免生情輕法重之感，本件犯罪之情狀顯可憫恕，爰
            依刑法第五十九條規定，酌量減輕其刑。
    （六）、爰審酌邇來臺灣地區各類具殺傷力之槍、彈氾濫，
            擁槍自重之人越趨增多，每每成為治安死角，喟為
            治安隱憂，造成守法大眾人心惶惶，被告受良好教
            育，竟利用全球網購便利，自槍枝管制寬鬆之國外
            運輸具有殺傷力之空氣槍來臺，縱非用於犯罪，惟
            已足致生破壞社會秩序及影響治安之危險，犯罪所
            生之危害難謂不鉅，其行為殊屬不當，惟念及被告
            並無前科，素行甚佳，有臺灣高等法院被告前案紀
            錄表存卷可查，其一時失慮犯罪，然尚未取得扣案
            空氣槍，亦未遭人持以犯案，幸未致生具體實害結
            果，兼衡酌被告犯罪之動機、目的、手段及其自初
            次偵訊迄今均坦承前述向國外網站購槍事實之經過
            ，與辯護人僅以前詞辯解，且當庭已表示悔不當初
            ，絕不再犯之犯後態度等一切情狀，量處如主文所
            示之刑，以示懲戒。
    （七）、又被告所受罰金部分刑度得易服勞役，而按易服勞
            役之規定，被告行為時之刑法第四十二條第二項前
            段規定：「易服勞役以一元以上三元以下折算一日
            。」，再依九十五年五月十七日修正公布刪除前罰
            金罰鍰提高標準條例第二條前段規定，就其原定數
            額提高為一百倍折算一日計算結果，本件被告行為
            時之易服勞役折算標準，最低應以銀元三百元即新
            臺幣九百元折算一日。惟九十五年七月一日修正公
            布施行之刑法第四十二條第三項前段規定：「易服
            勞役以新臺幣一千元、二千元或三千元折算一日。
            」，則規定最低以新臺幣一千元折算一日，比較修
            正前後之易服勞役折算標準，以修正後之規定，較
            有利於被告，且易服勞役部分則不在上揭最高法院
            決議所例示之綜其全部罪刑之結果而為比較範圍，
            故易服勞役部分自應適用修正後之規定，較有利於
            被告，自應依修正後刑法第四十二條第三項前段規
            定，併諭知罰金部分易服勞役之折算標準。
六、扣案空氣槍，為槍砲彈藥刀械管制條例所規範禁止運輸、持
    有之違禁物，又未依海關緝私條例第三十六條第三項規定為
    沒入處分，業經本院查對且經財政部臺北關稅局前述函覆述
    明無誤，爰依刑法第三十八條第一項第一款之規定，不問屬
    於犯人與否宣告沒收之。
據上論結，應依刑事訴訟法第二百九十九條第一項前段，槍砲彈
藥刀械管制條例第八條第一項，懲治走私條例第二條第一項、第
十一條，刑法第二條第一項、第十一條前段、第五十五條、第五
十九條、第四十二條第三項前段、第三十八條第一項第一款，判
決如主文。
本案經檢察官黃惠敏到庭執行職務。
中　　華　　民　　國　　96　　年　 　8　　月　　30　　日
                      刑事第十六庭  審判長法  官  蔡守訓
                                          法  官  吳定亞
                                          法  官  徐千惠
上正本證明與原本無異。
如不服本判決，應於判決送達後十日內，向本院提出上訴狀。
                                          書記官  李典育
中　　華　　民　　國　　96　　年　　8 　　月　　31　　日
附錄論罪科刑法條全文：
槍砲彈藥刀械管制條例第8條
未經許可，製造、販賣或運輸鋼筆槍、瓦斯槍、麻醉槍、獵槍、
空氣槍或第4條第1項第1款所定其他可發射金屬或子彈具有殺傷
力之各式槍砲者，處無期徒刑或5年以上有期徒刑，併科新臺幣1
千萬元以下罰金。
未經許可，轉讓、出租或出借前項所列槍枝者，處5年以上有期
徒刑，併科新臺幣1千萬元以下罰金。
意圖供自己或他人犯罪之用，而犯前二項之罪者，處無期徒刑或
7年以上有期徒刑，併科新臺幣1千萬元以下罰金。
未經許可，持有、寄藏或意圖販賣而陳列第1項所列槍枝者，處3
年以上10年以下有期徒刑，併科新臺幣700萬元以下罰金。
第 1 項至第 3 項之未遂犯罰之。
懲治走私條例第2條
私運管制物品進口、出口逾公告數額者，處7年以下有期徒刑，
得併科新臺幣3百萬元以下罰金。
前項之未遂犯罰之。
第 1 項所稱管制物品及其數額，由行政院公告之。
